最　高　行　政　法　院　裁　定　　　　　　　　　九十三年度裁字第一二八一號
　　上　訴　人　乙○○○○○○.
　　被 上訴 人　南投縣政府環境保護局
　　代　表　人　甲○○
右當事人間因廢棄物清理法事件，上訴人對於中華民國九十二年五月二十三日臺中高
等行政法院九十二年度簡字第三六號判決，提起上訴，本院裁定如左：
　　主  文
上訴駁回。
上訴審訴訟費用由上訴人負擔。
　　理  由
按對於適用簡易程序之裁判提起上訴或抗告，須經本院許可，且該許可以訴訟事件所
涉及之法律見解具有原則性者為限，行政訴訟法第二百三十五條定有明文。次按「本
法第十六條第四項有關物品或容器業者之登記、申報、繳納方式、流程、期限、扣抵
、退費及其他應遵行事項之管理辦法及第十八條第一項有關應回收廢棄物之回收、貯
存、清除、處理方法及設施標準未訂定發布前，依廢物品及容器回收清除處理辦法規
定辦理。」、「業者應依其種類於每單月份十五日前向中央主管機關申報前二個月營
業量或進口量，相關證明文件應留存備查。」、「業者應依申報營業量或進口量，於
前條第一項規定申報期限內，依中央主管機關核定公告之費率及指定之金融機構、帳
號，向金融機構繳交回收清除處理費用，專戶存管並依本辦法及基金收支保管及運用
辦法規定辦理。」、「有下列情形之一者，處新台幣六萬元以上三十萬以下罰鍰。經
限期改善，屆期仍未完成改善者，按日連續處罰：一、違反第十六條第四項或第十八
條第四項所定辦法。」分別為廢棄物清理法修正公布後過渡時期執行要點第四點、廢
物品及容器回收清除處理辦法第七條、第八條及廢棄物清理法第五十一條第二項第一
款所明定。本件緣行政院環境保護署查獲上訴人遲於民國九十一年五月三日始完成九
十一年一、二月營業量及回收清除處理費申報繳納，未依規定於九十一年三月十五日
前申報繳納前二個月營業量及回收清除處理費，逾期申報繳納違反事實明確，乃於同
年五月八日以環署基字第○九一○○三○三二八號函告發並移由被上訴人處分。被上
訴人以上訴人違反廢物品及容器回收清除處理辦法第七條、第八條及廢棄物清理法第
十六條第四項之規定，依廢棄物清理法第五十一條第二項第一款規定據以開具九十一
年八月二十九日九十一投環局廢字第九一○一○九五五號處分通知書，裁處罰鍰新台
幣（下同）六萬元整。上訴人不服，提起訴願，遭訴願決定駁回，遂提起本件訴訟。
原審法院則略以：按廢物品及容器回收清除處理辦法係依據修正前廢棄物清理法第十
條之一第二項之規定所訂定，而修正前廢棄物清理法第十條之一第二項後段，嗣後已
修正為廢棄物清理法第十六條第四項，廢棄物清理法於九十年十月二十四日修正公布
時，廢物品及容器回收清除處理辦法雖未隨同修正，然廢物品及容器回收清除處理辦
法仍是依據法律之授權而訂定，並不影響廢物品及容器回收清除處理辦法之效力。行
政院環境保護署為求法律適用之一致性，於九十年十二月十八日公告廢棄物清理法修
正公布施行後過渡時期執行要點，於該要點第四點規定「本法第十六條第四項有關物
品或容器業者之登記、申報、繳費方式、流程、期限、扣抵、退費及其他應遵行事項
之管理辦法及第十八條第一項有關應回收廢棄物之回收、貯存、清除、處理方法及設
施標準未訂定發布前，依廢物品及容器回收清除處理辦法規定辦理。」被上訴人依法
據以適用廢物品及容器回收清除處理辦法之規定，依法並無不合。另上訴人未依規定
申報繳納前二個月之回收清除處理費部分，如經限期繳納，屆期仍未繳納者，得依廢
棄物清理法第五十一條第一項之規定處應繳納費用一倍至二倍之罰鍰，惟被上訴人並
未就此部分裁處上訴人罰鍰，而僅就上訴人未申報前二個月營業量之部分依廢棄物清
理法第五十一條第二項第一款之規定裁處罰鍰，此有處分通知書附卷可稽。至上訴人
違反申報之義務，只要未按規定期限申報，依法即應受罰，與其應繳交回收清除處理
費金額之大小無關，被上訴人已經斟酌原告之違章情節，依法條所規定之最低金額裁
處六萬元罰鍰，自無違反比例原則。綜上所述，上訴人主張依違反廢物品及容器回收
清除處理辦法第七條、第八條及廢棄物清理法第十六條第四項，並以廢棄物清理法第
五十一條第二項第一款規定裁處罰鍰六萬元，明顯違法云云，均不足採。從而，被上
訴人所為之原處分，核無違誤，訴願決定予以維持，亦無不合。原審法院因而依簡易
程序判決駁回上訴人之訴。本院經核原審判決並無違誤。茲上訴意旨仍執詞略謂：參
酌司法院釋字第三一三號解釋意旨，廢棄物清理法第五十一條第二項第一款之空白處
罰規定，並未就其內容及範圍為具體明確之授權，據此所發佈之行政命令應屬違憲，
被上訴人據違憲行政命令所為裁罰性行政處分亦屬違法。況依廢棄物清理法第四條規
定，本件罰鍰之主管機關應為南投縣政府，被上訴人以南投縣政府環境保護局做成罰
鍰之行政處分，自屬違法，爰請廢棄原判決，並撤銷訴願決定及原處分云云。經核上
訴論旨，旨在述說上訴人在原審起訴所述原處分不當之理由，惟並無就原審法院取捨
證據、認定事實及適用法律各節，指及之法律見解具有原則性，揆之首揭規定，其上
訴即不應許可，應予駁回。
依行政訴訟法第二百四十九條第一項前段、第一百零四條、民事訴訟法第九十五條、
第七十八條，裁定如主文。
中　　華　　民　　國　　九十三　　　年　　　十　　　　月　　 十四 　　　日
                    最 高 行 政 法 院  第 四 庭
                                審 判 長 法  官　　　徐　樹　海
                                         法  官      鄭  淑  貞
                                         法  官　　　高　啟　燦
                                         法  官　　　吳　錦　龍
                                         法  官　　　林　茂　權
右  正  本  證  明  與  原  本  無  異
　　　　　　　　　　　　　　　　　　　　 法院書記官　王  褔  瀛
中　　華　　民　　國　　九十三　　　年　　　十　　　　月　　　十四　　　日
